【裁判字號】    99,抗,278
【裁判日期】    991130
【裁判案由】    聲請再審
【裁判全文】
臺灣高等法院高雄分院刑事裁定           99年度抗字第278號
抗告人  即
聲請再審人  楊進貴
上列抗告人因聲請再審案件，不服臺灣高雄地方法院中華民國99
年10月1 日裁定（99年度聲再字第52號），提起抗告，本院裁定
如下：
    主  文
抗告駁回。
    理  由
一、抗告意旨略以：抗告人即聲請再審人（下稱抗告人）楊進貴
    因幫助詐欺案件經一審判決後，既已上訴則無請求撤回上訴
    之理。抗告人於99年9 月25日之該案二審程序開庭時，因未
    服精神科藥物以致精神恍惚，又因法官言語上之引導而茫然
    簽署撤回上訴。本案因抗告人為申請殘障補助而將存摺皮包
    等物帶在身上，又因酒醉睡在公園而遺失，抗告人若要交給
    詐騙集團，為何連同證件遺失再申請補發，抗告人除有毒品
    前科，並無其他案件之犯意，為此提起抗告，並請求再審云
    云。
二、按法院認為聲請再審之程序違背規定者，應以裁定駁回之，
    刑事訴訟法第433 條定有明文；又聲請再審應以書狀敘述理
    由，附具原判決之繕本及證據，提出於管轄法院為之，為刑
    事訴訟法第429 條所明定。此項聲請再審程式之欠缺，非抗
    告程序中所得補正，如確具有聲請再審之理由，只能另行依
    法聲請（最高法院71年台抗字第337 號判例意旨可參）；再
    所謂敘述理由，關於為受判決人之利益聲請再審者，係指敘
    述符合刑事訴訟法第420 條第1 項各款所列情形之一，足認
    受判決人應受較確定判決利益之判決而言（最高法院81年度
    台抗字第247 號裁定要旨足佐）。
三、經查：
(一)、抗告人楊進貴因涉犯幫助詐欺案件，經原審法院高雄簡易庭
    於98年6 月30日以98年度審簡字第3677號判決判處有期徒刑
    4 月，抗告人雖提起上訴，惟於原審法院管轄第二審合議庭
    （98年度簡上字第816 號）99年6 月25日準備程序，當庭表
    示撤回上訴而確定等情，此有原審法院98年度簡上字第816
    號、98年度審簡字第3677號刑事卷宗影本可佐，合先敘明。
(二)、抗告人楊進貴對於上開案件聲請再審一節，雖有其於原審及
    本院所提之聲請狀、抗告狀及原審法院公務電話紀錄在卷可
    參，然抗告人於原審提出之聲請狀，未附具上開案件原判決
    之繕本及證據，依據上開說明，其聲請再審之程序上已違規
    定。從而，原審法院以本件聲請再審即非合法予以駁回，經
    核尚無違誤。
(三)、抗告人楊進貴於原審及本院所執聲請理由，除一再爭執其於
    該案有無撤回上訴外，仍執同於該案之辯詞，重申其無幫助
    詐欺犯意云云，然抗告人於該案業已撤回上訴之事實，已有
    上開卷證資料可稽，而其所陳「無幫助詐欺犯意」，未提出
    何項具體證據，依據上開說明，其聲請再審之程序顯然違背
    規定。
四、綜上所述，抗告人楊進貴所陳上情，並無理由，本件抗告應
    予駁回。至於抗告人於抗告狀雖提出上開案件之原審法院98
    年度審簡字第3677號刑事簡易判決，然如上所述，此非本院
    之抗告程序中所得補正，如抗告人確有聲請再審之理由，只
    能另行依法向管轄法院聲請再審，附此敘明。
據上論結，應依刑事訴訟法第412 條，裁定如主文。
中    華    民    國    99    年    11    月    30    日
                  刑事第三庭    審判長法  官  莊崑山
                                      法  官  唐照明
                                      法  官  張意聰
以上正本證明與原本無異。
本裁定不得再抗告。
中    華    民    國    99    年    11    月    30    日
                                      書記官  陳金卿

司法院資訊處製作；財團法人民間司法改革基金會備份。
